臺灣高等法院刑事判決
111年度上訴字第139號
上  訴  人  陳建成
即  被  告          


                    
                    
選任辯護人  楊偉毓  法扶律師          
            張仁龍  法扶律師
上列上訴人因詐欺案件，不服臺灣新北地方法院110年度訴字第
934、935號，中華民國110年11月22日第一審判決（起訴案號：
臺灣新北地方檢察署110年度偵字第3071、4331號，110年度偵字
第13498號追加起訴）提起上訴，本院判決如下：
    主  文
原判決撤銷。　　
陳建成犯附表所示之罪，各處刑及沒收如附表主文欄所示。應執
行有期徒刑肆年。　　
    犯罪事實
一、陳建成明知並無iPhone8 Plus手機可供出售，也無販售、交
      貨真意，竟意圖為自己不法所有，基於利用網際網路散布
      於眾而詐欺取財及隱匿掩飾詐欺所得去向之洗錢犯意，民
      國108年3月間起，經由網際網路利用Facebook拍賣交易平
      台Marketplace對公眾散布虛假販售iPhone8 Plus訊息，
      使附表一「被害人/告訴人欄」所示之人誤信而陷於錯誤
      ，依指示將款項匯入陳建成指定之附表一「匯入帳戶欄」
      帳戶（附表一編號1至6林志奇帳戶是陳建成收購；附表一
      編號7謝明華帳戶是陳建成經由王柏森向謝明華借用；附
      表一編號8至11王柏森帳戶則是陳建成向王柏森租用）因
      而詐取附表一「匯款金額欄」款項得手花用，並藉此製造
      金流斷點，使無從追查犯罪所得去向，進而隱匿犯罪所得
      。因各被害人遲未收到商品，始知受騙而報警。
二、案經蜜雪兒（PAYONGAYONG MICHELLE SANTOS)、李承哲、林
      亭瀚、郭繼升、傑佛瑞（HARINA JEFFREY PITOGO）等人
      訴由苗栗縣警察局苗栗分局報請臺灣苗栗地方檢察署呈請
      臺灣高等檢察署檢察長令轉臺灣新北地方檢察署；林瑞騫
      訴由彰化縣警察局北斗分局報請臺灣彰化地方檢察署呈請
      臺灣高等檢察署檢察長令轉臺灣新北地方檢察署檢察官偵
      查起訴；古育丞、陳宗賢、王仲先訴由彰化縣警察局北斗
      分局報請臺灣新北地方檢察署檢察官偵查、追加起訴。
    理  由
一、證據能力：
(一)被告以外之人於審判外之陳述，雖不符前4條規定，而當事
    人於審判程序同意作為證據，法院審酌該言詞或書面陳述作
    成之情況，認為適當者，得為證據。當事人、代理人或辯護
    人於法院調查證據時，知有第159條第1項不得為證據之情形
    ，而未於言詞辯論終結前聲明異議者，視為有前項同意。刑
    事訴訟法第159條之5第1項、第2項明文規定。被告以外之人
    於警詢、偵查之陳述，經依法踐行調查證據程序，檢察官、
    被告及辯護人均知有該證詞，而不爭執各項證據證據能力，
    均同意有證據能力(本院卷第415至420頁)且未於言詞辯論終
    結前聲明異議，審酌證人筆錄作成之情況，並無在非自由意
    志情況下所為陳述，認為適當，依刑事訴訟法第159條之5第
    1項規定，具有證據能力。
(二)其餘憑以認定被告犯罪事實之非供述證據，查無違反法定程
    序取得之事實，依同法第158條之4規定反面解釋，均有證據
    能力。
二、被告坦承於附表一所示時間，以販賣iPhone8 Plus為由向附
      表一各被害人詐取金錢、坦承附表一編號3、5是藉由網際
      網路散布不實訊息之方式實行，其餘皆否認使用網際網路
      。辯解略稱：不是每件都用網路po文的方式，除附表一編
      號3、5有貼文之外，其他各件是在Facebook手機販賣社團
      亂槍打鳥，看到有人表示需要iPhone我就私訊他們或是直
      接從社團成員名單逐一私訊，應僅構成普通詐欺罪。
三、認定犯罪事實所憑證據及理由：　　
(一)被告佯稱販售iPhone8 Plus手機，在Facebook之Marketplac
      e拍賣平台張貼販賣iPhone8Plus廣告訊息，向不特定人施
      以詐術，致附表一各被害人在Facebook Marketplace瀏覽
      被告張貼之訊息，信以為真，而以被告在Marketplace廣
      告之Facebook帳號與被告聯繫，依被告指示之帳戶匯入款
      項，均經被告取得等事實，已經被告於警詢及偵訊坦承（
      偵一卷第12至13頁，偵二卷第37頁，偵五卷第11頁、第20
      至21頁，偵四卷第6頁，卷宗代稱詳附表二）核與證人TIW
      ARI KRISHNAKANT、賴振宇、林陸豪、林志奇、謝明華、
      王柏森、被告之母江素芬（偵二卷第39至40頁，偵一卷第
      23至27、245至246、33至39、45至48頁，偵三卷第5至6頁
      ，偵一卷第49至54、61至66、67至71頁，偵二卷第27至34
      頁）李承哲、郭繼升、林瑞騫、陳宗賢、王仲先及鍾杰（
      本院卷第195至200、282至293頁）之證述相符，並有中國
      信託商業銀行股份有限公司108年6月27日中信銀字第1082
      24839134756號函、謝明華000000000000號帳戶108年3月1
      日至同年6月1日存款交易明細、林志奇中國信託商業銀行
      000000000000號帳戶108年3月22日至26日存款交易明細、
      自動化交易LOG資料、上海商業儲蓄銀行台北票據匯款處
      理中心109年05月18日上票字第1090012093號函、王柏森0
      0000000000000號帳戶開戶基本資料及108年4月1日至同年
      5月1日台幣活期存款往來明細、帳戶交易明細查詢、華南
      商業銀行股份有限公司109年4月7日營清字第1090008228
      函、王柏森
　　000000000000號帳戶客戶資料整合查詢及108年4月3日至11
    日交易明細（偵一卷第119至127頁，偵二卷第122至124頁，
    偵五卷第107至116、117至120頁）並有附表一「相關證據及
    卷頁欄」之證據資料可憑。
(二)被告辯稱是個別私訊，並未在Marketplace張貼販售訊息對
      公眾散布。然查：
 1、Marketplace是Facebook內建之地區性交易市集，賣家可輸
      入欲販售之商品名稱、價格等資訊，並將商品照片上傳張
      貼於
　　Marketplace，買家若欲購買該商品，可點擊「出價」按鈕
      提供出價或點擊「訊息」按鈕傳送自訂訊息給賣家或點擊
      「傳送」按鈕傳送「請問還有存貨嗎？」之訊息給賣家直
      接私訊賣家詢價。Facebook僅提供交易媒合不涉及物流及
      金流，因而Facebook並無結帳功能，且臺灣尚未開放使用
      Marketplace結帳功能購物，因而無法查看訂單確認訊息
      ；若賣家將上架商品標示為已售出，前曾發送訊息詢問商
      品相關資訊之所有買家，均會收到商品已售出的訊息，而
      相關Messenger對話都將自動封存。此等買賣雙方透過Fac
      ebook Marketplace之交易流程及特性，有Facebook Mark
      etplace使用說明參照（原審卷一第123至128頁）。
 2、被告以網際網路詐欺行為，除有證人TIWARI KRISHNAKANT、
      李承哲、郭繼升、林瑞騫、陳宗賢、王仲先及鍾杰指證其
      等是瀏覽Facebook之Marketplace平台而得知被告所上架
      而散布之銷售訊息，誤信為真正，因而與被告聯絡並匯款
      之外，並有李承哲（附表一編號3）提出之臉書賣場網址
      、Marketplace平台之「8+PLUS 64金」商品廣告及賣家「
      ○○○」資料擷圖2張（偵二卷第65、69頁下方照片）郭繼升
      （附表一編號5）提出與
　　Marketplace平台「I8+64G金」商品賣家之Messenger對話紀
      錄擷圖4張（偵二卷第86頁）傑佛瑞（附表一編號6）所提
      出與Marketplace「I8+64G金」商品賣家之Messenger對話
      紀錄擷圖101張及Marketplace「I8+64G金」商品廣告翻拍
      照片3張（偵二卷第94至120頁）林睿騫（附表一編號7）
      提出與Marketplace平台「iPhone 8」商品賣家Messenger
      對話紀錄擷圖4張（偵一卷第93至94頁）鍾杰（附表一編
      號11）提出Marketplace平台「8+PLUS 64G金」商品賣家
      之Messenger對話紀錄擷圖19張（原審卷一第149至170頁
      ）可證。李承哲提出之臉書賣場網址內容含有marketplac
      e字樣，顯見李承哲確實經由瀏覽Marketplace頁面而得悉
      被告張貼販賣iPhone 8訊息；李承哲、郭繼升、傑佛瑞及
      鍾杰分別提出與賣家對話之私訊擷圖，其上可見Marketpl
      ace、8+PLUS 64金、NT＄12,000或Marketplace、I8+64G金
      、NT＄11,500或I8+64G金、NT＄
　　11,500或8+PLUS64金字樣（偵二卷第65、68至69、86、119
      頁，原審卷第151頁）可認被害人均經由Marketplace平台
      而取得與被告私訊管道；郭繼升提出與被告之私訊內容，
      是由郭繼升直接詢問「請問還有存貨嗎？」傑佛瑞提出與
      被告之私訊內容，由傑佛瑞直接詢問「Hello still avai
      lable …Im Interested」鍾杰提出與被告之私訊內容，鍾
      杰直接詢問「請問還有存貨嗎？」（偵二卷第86、94頁，
      原審卷第151頁）均與前述經由Marketplace 交易平台交
      易之模式及流程相符。足證先由被告於Marketplace張貼
      虛偽販賣商品訊息，附表一各被害人因而受騙而匯款之事
      實，可以認定。
 3、被告泛稱在Facebook手機買賣社團亂槍打鳥，看到有人徵手
      機即私訊，也有從社團成員名單逐一私訊詢問（原審卷一
      第
　　118至119、219至220頁）然而並無所稱Facebook社團名稱可
      以證明。事實證明被害人與被告對話均直接詢問被告是否
      還有存貨，顯見被害人已知悉特定商品的銷售訊息在先。
      被告於警詢、偵訊坦承在臉書刊登販賣手機之訊息，使被
      害人受騙因而匯款，核與前述客觀事證相符。不因被害人
      經由被告刊登之網路訊息，誤信有商品交易機會，又與被
      告私訊（含另設對話群組）確認具體交易內容而有不同；
      況且私訊內容，是經由Marketplace交易商品必經流程。
      參酌被告自103年開始涉及詐欺罪，108年1月至109年5月
      間，多次利用Facebook社團或Marketplace張貼虛偽販售
      手機、菸品或口罩訊息，致眾多被害人誤信為真而匯款於
      被告指定帳戶而受害等事實，有原審108年度審訴字第203
      7、2016號、108年度訴字第720號、
　　109年度訴字第434、713、967、972、1031號、110年度訴字
    第63號判決可憑。足認被告於108年至109年間(本院被告前
    案紀錄表顯示更持續到110年)慣習性地利用網際網路散布不
    實販賣商品訊息實行詐欺取財犯行之行為模式及犯罪手法，
    且經判決確定。犯罪手法與本案如出一轍，模式完全相同。
    被告翻供辯稱未以網際網路等傳播工具對公眾散布不實交易
    訊息施用詐術詐財，核與客觀事證不相符，不足採信。
 4、被告辯稱應傳喚各被害人提出被告張貼廣告訊息的賣場資訊
      、貼文；然查，熟稔網路交易平台流程，已多次藉以實行
      犯罪既遂之被告清楚知曉Marketplace平台交易模式，於
      賣家將商品標示為「已售出」之後，相關對話紀錄及頁面
      即已封存，並且臺灣之Marketplace尚無結帳功能，因而
      並無相關訂單確認畫面內容可供查詢，有Facebook Marke
      tplace使用說明可憑(原審卷一第123至128頁) 各被害人
      與被告聯繫之相關對話訊息、交易模式、社會交易常情及
      被告之前案手法，足認被告以網際網路散布不實訊息之方
      式實行詐騙，事證明確。
(三)被告實行各犯行，各次詐得之特定犯罪所得，使用附表一編
    號1至6，被告收購之林志奇帳戶；附表一編號7，經由王柏
    森向謝明華借用的帳戶；另向王柏森租用附表一編號8至11
    犯行所用帳戶，顯然藉著使用他人帳戶供被害人匯款，製造
    金流斷點，以掩飾、隱匿被告詐騙被害人之犯罪所得去向、
    所在，具有洗錢之犯意與犯行。綜上，事證明確，被告犯行
    可以認定，應依法論科。
四、論罪：　　
(一)核被告就附表一各次所為，均觸犯刑法第339條之4第1項第3
    款以網際網路對公眾散布而犯詐欺取財罪、洗錢防制法第14
    條第1項洗錢罪。公訴意旨均認被告僅犯刑法第339條之4第1
    項第3款以網際網路對公眾散布而犯詐欺取財罪，漏未論及
    洗錢防制法第14條第1項洗錢罪，雖未周全；基本社會事實
    同一，且經告知罪名，無礙被告訴訟防禦權，且與起訴犯罪
    事實有想像競合犯裁判上一罪關係，本院自應併予審理。
(二)附表一各次所為，各以一行為同時觸犯以網際網路對公眾散
    布而犯詐欺取財罪及洗錢罪，均為想像競合犯，依刑法第55
    條規定，分別從一重論以網際網路對公眾散布而犯詐欺取財
    罪。
(三)所犯11罪，犯意各別，行為互異，應分論併罰。
五、撤銷改判及科刑審酌事項：
(一)原審為被告科刑判決，雖有論據；惟查：1、刑事訴訟法第
　　47條規定：審判期日之訴訟程序，專以審判筆錄為證。原判
    決由3位法官組成合議庭；然而原審110年10月25日審判筆錄
    僅記載「法官詹蕙嘉」參與審判；雖然卷宗顯示可能是行政
    作業疏忽之錯漏，因卷已貼封且屬不能補正事項，應認原審
    合議庭組織不合法；2、原審漏未論洗錢防制法第14條第1項
    洗錢罪。被告上訴除否認其中9罪是以網際網路散布不實訊
    息方式犯詐欺罪之外，並請求從輕量刑；然查，被告否認觸
    犯加重詐欺罪9罪之辯解不足採信，已經論斷如上。被告之
    前案紀錄共32頁，均為詐欺案件，本案之後仍有詐欺犯行偵
    查中，從103年開始一犯再犯，原審就所犯法定刑1年以上7
    年以下有期徒刑，得併科新台幣(下同)1百萬元以下罰金之
　　11罪，分別判處1年4月至1年8月有期徒刑，總宣告刑16年10
    月有期徒刑，定執行刑4年有期徒刑，已經從輕量刑。被告
    上訴雖無理由，基於如上所述，原判決應予撤銷改判。
(二)審酌被告正值青壯，身體健全，有勞動能力，卻不依正當勞
    動等方式獲取財物，不尊重他人財產法益，且危害網際網路
    交易安全。犯罪動機、手段、所生危害及所得財物。否認犯
    行，至今未與被害人和解賠償損害之犯後態度。陳述之智識
    程度、家庭經濟與生活狀況等一切情狀，分別量處如附表各
    編號主文欄所示之刑，並定執行刑如主文。
(三)被告詐得附表一之犯罪所得，雖未扣案，因未實際合法發還
    被害人，均依刑法第38條之1第1項前段、第3項規定宣告沒
    收，於全部或一部不能沒收或不宜執行沒收時，追徵其價額
    。
據上論斷，依刑事訴訟法第369條第1項前段、第364條、第299條
第1項前段，判決如主文。
本案經檢察官王佑瑜偵查起訴，檢察官楊唯宏追加起訴，檢察官
蔡麗清到庭執行職務。
中　　華　　民　　國　　111 　年　　7 　　月　　21　　日
  　　　　　　　　　刑事第十四庭審判長法　官  黃斯偉
　　　　　　　　  　　　　　　  　　  法　官  許泰誠
                    　　　　　　  　  法　官  郭豫珍
以上正本證明與原本無異。
如不服本判決，應於收受送達後20日內向本院提出上訴書狀，其
未敘述上訴之理由者並得於提起上訴後20日內向本院補提理由書
（均須按他造當事人之人數附繕本）「切勿逕送上級法院」。
                                      書記官  葉書豪
中　　華　　民　　國　　111 　年　　7 　　月　　21　　日
附錄：本案論罪科刑法條全文　　　　　　　　　　　　　
中華民國刑法第339條之4
犯第339條詐欺罪而有下列情形之一者，處1年以上7年以下有期
徒刑，得併科1百萬元以下罰金：
一、冒用政府機關或公務員名義犯之。
二、三人以上共同犯之。
三、以廣播電視、電子通訊、網際網路或其他媒體等傳播工具，
    對公眾散布而犯之。
前項之未遂犯罰之。
洗錢防制法第14條
有第二條各款所列洗錢行為者，處7年以下有期徒刑，併科新臺
幣5百萬元以下罰金。
前項之未遂犯罰之。
前二項情形，不得科以超過其特定犯罪所定最重本刑之刑。
附表：判決主文
編號  犯罪事實        主                 文 1 附表一編號1 陳建成以網際網路對公眾散布而犯詐欺取財罪，處有期徒刑壹年肆月。未扣案犯罪所得新臺幣伍仟元沒收，於全部或一部不能沒收或不宜執行沒收時，追徵其價額。 2 附表一編號2 陳建成以網際網路對公眾散布而犯詐欺取財罪，處有期徒刑壹年陸月。未扣案犯罪所得新臺幣玖仟元沒收，於全部或一部不能沒收或不宜執行沒收時，追徵其價額。 3 附表一編號3 陳建成以網際網路對公眾散布而犯詐欺取財罪，處有期徒刑壹年捌月。未扣案犯罪所得新臺幣壹萬壹仟伍佰元沒收，於全部或一部不能沒收或不宜執行沒收時，追徵其價額。 4 附表一編號4 陳建成以網際網路對公眾散布而犯詐欺取財罪，處有期徒刑壹年捌月。未扣案犯罪所得新臺幣壹萬零伍佰元沒收，於全部或一部不能沒收或不宜執行沒收時，追徵其價額。 5 附表一編號5 陳建成以網際網路對公眾散布而犯詐欺取財罪，處有期徒刑壹年陸月。未扣案犯罪所得新臺幣陸仟元沒收，於全部或一部不能沒收或不宜執行沒收時，追徵其價額。 6 附表一編號6 陳建成以網際網路對公眾散布而犯詐欺取財罪，處有期徒刑壹年捌月。未扣案犯罪所得新臺幣壹萬壹仟元沒收，於全部或一部不能沒收或不宜執行沒收時，追徵其價額。 7 附表一編號7 陳建成以網際網路對公眾散布而犯詐欺取財罪，處有期徒刑壹年陸月。未扣案犯罪所得新臺幣捌仟伍佰元沒收，於全部或一部不能沒收或不宜執行沒收時，追徵其價額。 8 附表一編號8 陳建成以網際網路對公眾散布而犯詐欺取財罪，處有期徒刑壹年肆月。未扣案犯罪所得新臺幣貳仟元沒收，於全部或一部不能沒收或不宜執行沒收時，追徵其價額。 9 附表一編號9 陳建成以網際網路對公眾散布而犯詐欺取財罪，處有期徒刑壹年陸月。未扣案犯罪所得新臺幣陸仟元沒收，於全部或一部不能沒收或不宜執行沒收時，追徵其價額。 10 附表一編號10 陳建成以網際網路對公眾散布而犯詐欺取財罪，處有期徒刑壹年陸月。未扣案犯罪所得新臺幣玖仟零陸拾元沒收，於全部或一部不能沒收或不宜執行沒收時，追徵其價額。 11 附表一編號11 陳建成以網際網路對公眾散布而犯詐欺取財罪，處有期徒刑壹年捌月。未扣案犯罪所得新臺幣壹萬壹仟伍佰陸拾元沒收，於全部或一部不能沒收或不宜執行沒收時，追徵其價額。 
附表一：犯罪事實
編號 被害人/告訴人 詐欺時間   詐欺方法 匯款時間 匯款金額 匯入帳戶 相關證據資料及卷證 1（原起訴書附表編號1） 被害人TIWARIKRISHNAKANT          108 年3月19日22時11分許 以不詳帳號在臉書內建之Marketplace上張貼販售IPHONE8PLUS之貼文，佯稱販售上開商品，致TIWARI KRISHNAKANT瀏覽上開貼文後陷於錯誤，以臉書私訊上開帳號，並以通訊軟體LINE聯繫，約定先給付5,000元作為定金，待貨到後再給付剩餘價金5,000元，嗣依指示於右欄所示時間匯款。 108 年3月22日7時28分許 5,000元 中國信託銀行帳號000000000000號帳戶（戶名林志奇） ⑴中國信託銀行自動櫃員機交易明細表（偵二卷第45頁） ⑵TIWARI KRISHNAKANT與匿稱「。」之通訊軟體LINE對話紀錄擷圖4張（偵二卷第46頁） 2（原起訴書附表編號2） 告訴人蜜雪兒（PAY0NGAYONGMICHELLESANTOS） 108 年3月21日21時許 以帳號名稱「00000 ○○」在臉書內建之Marketplace上張貼販售IPHONE8 PLUS之貼文，佯稱販售上開商品，致以蜜雪兒瀏覽上開貼文後陷於訊上開帳號，並以通訊軟體LINE聯繫，約定以9,000元作為買賣價金，嗣依指示於右欄所示時間匯款。 108 年3月22日9時16分許 9,000元 同上 ⑴中國信託銀行自動櫃員機交易明細表（偵二卷第54頁） ⑵第一銀行金融卡照片1張（偵二卷第54頁） ⑶與匿稱「。」之通訊軟體LINE對話紀錄擷圖10張（偵二卷第55至59頁） 3（原起訴書附表編號3） 告訴人李承哲 108 年3月23日9時許 以帳號名稱「○○○」在臉書內建之Marketplace上張貼販售IPHONE8 PLUS 64G之貼文，佯稱販售上開商品，致李承哲瀏覽上開貼文後陷於錯誤，以臉書私訊上開帳號，並以通訊軟體LINE聯繫，約定以11,500元作為買賣價金，嗣依指示於右欄所示時間匯款。 108 年3月23日19時45分許 11,500元 同上 ⑴中華郵政WebATM轉帳明細表照片（偵二卷第65頁） ⑵臉書賣場網址（偵卷第65頁） ⑶第一銀行金融卡照片1張（偵二卷第54頁） ⑷與匿稱「（各國菸販售請找）城」之通訊軟體LINE對話紀錄擷圖14張（偵二卷第65至68頁） ⑸與Marketplace賣場「8+PLUS 64金」商品賣家「○○○」之通訊軟體Messenger對話紀錄擷圖4張（偵二卷第68至69頁） ⑹Marketplace賣場「8+PLUS 64 金」商品廣告及賣家「○○○」之資料擷圖共2張（偵二卷第69頁） ⑺被告以LINE傳送之歐晟平之身分證正反面照片（偵二卷第70頁） 4（原起訴書附表編號4） 告訴人林亭瀚（起訴書誤載為「林亭翰」，應予更正） 108 年3月24日2時許 以帳號名稱「○○○」在臉書內建之Marketplace上張貼販售IPHONE8 PLUS之貼文，佯稱販售上開商品，致林亭瀚瀏覽上開貼文後陷於錯誤，以臉書私訊上開帳號，再以通訊軟體LINE聯繫約定以10,500元作為買賣價金，嗣依指示於右欄所示時間匯款。 108 年3月24日8時15分許 10,500元 同上 ⑴被告之臉書帳號首頁擷圖、000000000000號帳號金融卡、歐晟平身分證正反面照片共4張（偵二卷第78頁） ⑵匯款交易成功之交易明細（偵二卷第79頁） ⑶通訊軟體LINE對話紀錄擷圖5張（偵二卷第79至80頁） 5（原起訴書附表編號5） 告訴人郭繼升 108 年3月24日15時45分許 以不詳帳號在臉書內建之Marketplace上張貼販售IPHONE8 64G之貼文，佯稱販售上開商品，致傑郭繼升瀏覽上開貼文後陷於錯誤，透過上開網頁上之通訊軟體LINE帳號與陳建成聯繫，約定以11,000元作為買賣價金，嗣依指示於右欄所示時間匯款。 108 年3月24日18時20分許 6,000元 同上 ⑴中國信託銀行自動櫃員機交易明細表（偵二卷第85頁） ⑵與匿稱「（各國菸販售請找）城」之通訊軟體LINE對話紀錄擷圖8張（偵二卷第85至87頁背面） ⑶與Marketplace 賣場之「I8+64G金」商品之賣家之通訊軟體Messenger對話紀錄擷圖4張（偵二卷第68至69頁） 6（原起訴書附表編號6） 告訴人傑佛瑞（HARINAJEFFREYPIT0G0) 108 年3月24日20時許 以帳號名稱「○○○」在臉書內建之Marketplace上張貼販售IPHONE8 PLUS 64G之貼文，佯稱販售上開商品，致傑佛瑞瀏覽上開貼文後陷於錯誤，以臉書私訊上開帳號，約定以11,000元作為買賣價金，嗣依指示於右欄所示時間匯款。 108 年3月25日20時32分許 11,000元 同上 ⑴與Marketplace 賣場之「I8+64G金」商品之賣家之通訊軟體Messenger 對話紀錄擷圖101張（偵二卷第94至119頁） ⑵中國信託銀行自動櫃員機交易明細表（偵二卷第119 頁） ⑶Marketplace 賣場「I8+64G金」商品廣告翻拍照片3張（偵二卷第119至120頁） 7（原起訴書附表編號7） 告訴人林瑞騫 108 年4月12日21時11分許 以帳號名稱「00 0000 000˙0000000」在臉書內建之Marketplace上張貼販售IPHONE8之貼文，佯稱以1萬元販售上開商品，致林瑞騫瀏覽上開貼文後陷於錯誤，以臉書私訊上開帳號，帳號「○○○」即與林瑞騫約定以8,500元作為買賣價金，嗣依指示於右欄所示時間匯款。 108 年4月15日17時4 分許 8,500 元 中國信託銀行帳號000000000000號帳戶（戶名謝明華）（王柏森將謝明華之帳戶號碼提供陳建成供林瑞騫匯款，並由王柏森指示謝明華前往提領款項後交付王柏森，再由王柏森將款項交付陳建成） ⑴與Marketplace賣場「Iphone8」商品賣家之通訊軟體Messenger對話紀錄擷圖4張（偵一卷第93至94頁） ⑵中國信託銀行自動櫃員機交易明細表（偵一卷第95頁） ⑶告訴人林瑞騫與匿稱「各國菸品」之通訊軟體LINE對話紀錄擷圖10張（偵一卷第95至100頁） 8（原追加起訴書附表編號1） 告訴人古丞 108 年4月5 日12時許 以不詳帳號在臉書內建之Marketplace上張貼販售IPHONE 8PLUS之貼文，佯稱販售上開商品，致古丞瀏覽上開貼文後陷於錯誤，以臉書私訊上開帳號，約定以2,000元作為買賣訂金，嗣依指示於右欄所示時間匯款。 108 年 4月6 日22時42分許 2,000元 華南商業銀行帳號000000000000號帳戶（戶名王柏森）  9（原追加起訴書附表編號2） 告訴人陳宗賢 108 年4月7 日11時33分許 以帳號名稱「○○○」在臉書內建之Marketplace上張貼販售IPHONE8 PLUS之貼文，佯稱販售上開商品，致陳宗賢瀏覽上開貼文後陷於錯誤，以臉書私訊上開帳號，約定先匯款價金半數即6,000元，嗣依指示於右欄所示時間匯款。 108 年4月8 日11時28分許 6,000元 同上 ⑴與匿稱「（各國菸品販售請找)」之陳建成之通訊軟體LINE對話紀錄擷圖15張（偵五卷第59至63頁） 10（原追加起訴書附表編號3） 告訴人王仲先 108 年4月9 日7時53分許 以帳號名稱「○○○」在臉書內建之Marketplace上張貼販售IPHONE8 PLUS之貼文，佯稱販售上開商品，致王仲先瀏覽上開貼文後陷於錯誤，以臉書私訊上開帳號，並以通訊軟體LINE聯繫，約定以9,060元作為買賣價金，嗣依指示於右欄所示時間匯款。 108 年4月9 日12時14分許 9,060元 上海銀行帳號00000000000000號帳戶（戶名王柏森） ⑴與匿稱「（各國菸品販售請找）」之通訊軟體LINE對話紀錄擷圖3張（原審卷一第141至143頁） 11（原追加起訴書附表編號4） 被害人鍾杰 108 年4月10日16時1 分許（追加起訴書附表編號4 誤載為「4分1 分許」，應予更正） 以不詳帳號在臉書內建之Marketplace上張貼販售IPHONE8 PLUS之貼文，佯稱販售上開商品，致鍾杰瀏覽上開貼文後陷於錯誤，以臉書私訊上開帳號，約定以11,560元作為買賣訂金，嗣依指示於右欄所示時間匯款。 108 年4月10日16時47分許 11,560元 華南商業銀行帳號000000000000號帳戶（戶名王柏森） ⑴即時轉帳交易明細（偵五卷第99頁） ⑵鍾杰與Marketplace賣場「8+PLUS64G 金」商品賣家之通訊軟體Messenger 對話紀錄擷圖19張（原審卷一第151 至170頁） 

 附表二：
編號 卷宗名稱 代稱 1 彰化地檢109 年度偵字第4276卷 偵一卷 2 苗栗地檢109 年度偵字第6360卷 偵二卷 3 新北地檢110 年度偵字第4331卷 偵三卷 4 新北地檢110 年度偵字第3071卷 偵四卷 5 新北地檢110 年度偵字第13498 卷 偵五卷